臺灣桃園地方法院民事判決　八十九年度訴字第一七七六號
　　原　　　告　乙○○
　　　　　　　　甲○○
　　被　　　告　丁○○
　　　　　　　　丙○○○○○○.
右當事人間刑事附帶民事請求損害賠償事件，經本院刑事庭移送前來，本院判決如左
：
    主    文
被告丁○○應給付原告乙○○新台幣壹佰壹拾貳萬柒仟壹佰零伍元，及自民國八十九
年七月十八日起至清償日止按年息百分之五計算之利息。
被告丁○○應給付原告甲○○新台幣壹佰壹拾貳萬柒仟壹佰零伍元，及自民國八十九
年七月十八日起至清償日止按年息百分之五計算之利息。
原告其餘之訴駁回。
訴訟費用由被告丁○○負擔百分之四十六；餘由原告負擔。
本判決第一項、第二項於原告甲○○、乙○○各以新台幣拾柒萬陸仟元供擔保後，
得假執行。
原告其餘假執行之聲請駁回。
    事    實
甲、原告方面：
  一、聲明：（一）被告連帶給付原告新台幣四百八十五萬四千二百一十元，及自刑
      事附帶民事訴訟起訴狀繕本送達之翌日起至清償日止按年息百分之五計算之利
      息；（二）願供擔保，請准為假執行之宣告。
  二、陳述：
    （一）被告丁○○於民國八十九年四月三十日駕駛車號ＬＩ－３３０８號自小客
          車，因酒醉駕車，撞擊李步光所駕駛之自小客車，致使乘客即李步光之妻
          古阿定受有胸部鈍挫傷，當場死亡，而李步光則傷重，經送醫醫治至八十
          九年六月二十六日亦死亡，被告丁○○則因過失致人於死罪，經鈞院八十
          九年度交上易字第四二八號刑事判決處有期徒刑一年二月確定在案。
    （二）按「不法侵害他人致死者，對於支出醫療及增加生活上需要之費用或殯葬
          費之人，亦應負損害賠償責任。」、「不法侵害他人致死者，被害人之父
          、母、子、女及配偶，雖非財產上之損害，亦得請求賠償相當之金額。」
          民法第一百九十二條第一項及第一百九十四條分別定有明文。查被告因酒
          醉駕車，疏未注意前方行車狀況而肇事，致原告之父母死亡，原告自得依
          上開規定請求賠償損害，茲分項說明如次：
        １、醫療費用：原告為此支出醫療費用及看護費用合計六萬六千七百五十元
            ，並由原告二人各支出二分之一。
        ２、殯葬費：古阿定部分為三十五萬七千四百六十元，李步光部分為四十三
            萬元，合計七十八萬七千四百六十元，由原告二人各支出二分之一。
        ３、原告二人為本件被害人李步光、古阿定之子女，因被告之過失，頓失雙
            親，其所造成之創傷不可謂不大，爰各請求二百萬元之精神慰撫金。
   （三）又被告丙○○○○○○○○○○係被告丁○○之雇主，依民法第一百八十
         八條第一項規定，應與被告丁○○負連帶賠償責任。
  三、證據：提出：相驗屍體證明書二件、起訴書一件、看護費收據六件、醫療費用
      收據八件、殯葬費收據八件、估價單一件、刑事判決一件（均為影本）為證，
      並聲請調閱本院八十九年度交易字第二四八號過失致死等刑事事件卷宗。
乙、被告方面：
  壹、被告丁○○方面：
    一、聲明：駁回原告之訴。
    二、陳述：八十九年四月三十日上午九時十五分許因酒醉駕車在平鎮市○○路南
        勢二段黃昏市場旁撞擊李步光所駕駛之車輛，致李步光及乘客古阿定死亡。
        被告有過失。當日被告沒有上班，也沒有加班，當日所駕駛車輛是朋友委託
        被告修理的車輛，但還沒有修。是由陳林桂美的兒子開到被告所住的平鎮市
        ○○路家中，並沒有開到修理廠。對於原告所主張支出醫療費、看護費及殯
        葬費均不爭執。但被告沒有錢賠償。
  貳、被告丙○○○○○○○○○○方面：
    一、聲明：駁回原告之訴。
    二、陳述：
    （一）本件被告丁○○於八十九年四月三十日駕駛車號ＬＩ－３３０８號自用小
          客車，因自己酒醉駕車，撞擊由李步光所駕駛之自小客車，致使共乘一車
          之古阿定受有胸部鈍挫傷當場死亡，駕駛李步光則重傷直至八十九年六月
          二十六日死亡等情，固為實在。惟查八十九年四月三十日係星期例假日，
          並非上班時間，且被告丁○○亦未在當天加班，此有丁○○之考勤表影本
          可證，且其係利用非上班時間，私接客戶車輛進行維修，被告對此事前毫
          不知情，此亦有宏昌汽車進廠車輛統計報表影本一份可證，是對丁○○私
          自之行為，要求被告負僱用人之連帶賠償責任，殊屬於法無據。
    （二）是本案所應審究者為：案發當日即八十九年四月三十日，被告丁○○是否
          係休假中？亦即與執行職務無關？以及本件車號ＬＩ－３３０８號自小客
          車是否被告丁○○私接客戶進行維修？
    （三）按受僱人因執行職務，不法侵害他人之權利者，由僱用人與行為人連帶負
          損害賠償責任，民法第一百八十八條第一項前段固定有明文。惟查八十九
          年四月三十日即案發當日，時值星期日，被告丁○○係休假中，且其私接
          客戶進行維修之行為，概與執行職務無關，被告自無庸負僱用人責任，茲
          說明如下：
        １、查被告丁○○於警訊中供述：「（你從哪裡出發？要去哪裡？什麼時候
            出發？）我是『從中壢要往龍潭方向行駛』，我是早上八點三十分出發
            的。」、「（請詳述當時車禍情形？）我當時駕駛ＬＩ－３３０８號自
            小客車『欲至龍潭烏樹林』，行經平鎮市○○路南勢二段黃昏市場旁
            。」等語（見八十九年度偵字第八七五七號偵查卷第四頁反面、第六頁
            ）；復於　鈞院訊問時陳稱：「（八十九年四月三十日你有沒有上班？
            ）『那天禮拜天我沒有上班也沒有加班』，那天開車出去是我朋友的車
            子。『朋友委託我修理』，但是我還沒有修。（是委託你修理車子，還
            是委託修車廠修理？）『車主是委託我修理的』。」等語（見九十一年
            三月四日言詞辯論筆錄），復有被告丁○○之考勤表附卷可稽。又前揭
            事實業經證人陳林桂美即上開車輛之所有人到庭證稱：「（八十九年四
            月的時候，這部車子有沒有送修？）‧‧‧『是委託姓簡的那個師傅』
            ，肇事的前一天委託的，我的兒子就是肇事的『前一天晚上』開給那個
            師傅的。」等語相符，足堪採信（見九十一年四月一日言詞辯論筆錄）
            。且被告曾增保經營之宏昌汽車修護廠係位於中壢地區，被告丁○○之
            目的地則為龍潭烏樹林，益見系爭車輛非被告曾增保之宏昌汽車修護廠
            維修之車輛。由以上可知，是日被告丁○○實係休假期間，且其私接客
            戶進行維修之行為，業經其自認在案甚明，自與執行職務無關，則原告
            起訴請求被告負僱用人責任，洵屬無據
        ２、又據證人邱奕銘到庭證述：「（在宏昌汽車修護廠工作多久？）八十七
            年間進入宏昌擔任引擎修護的工作，我旁邊的被告丁○○是我們公司的
            員工，他進入本公司比我晚，『他是負責噴漆的工作』，‧‧‧修車廠
            的工作時間是『早上八點半到下午五點，我們固定是禮拜天及國定假日
            休息』，禮拜六沒有休息。」等語；證人莊錫豐亦證稱：「（你行政工
            作的工作是什麼？）就是車子入廠登記開單，我大約是從八十七年九月
            就開始在宏昌工作，『宏昌汽車修護廠禮拜天沒有營業，國定假日也沒
            有營業』，但是禮拜六有營業，『我們受委託修護工作，車子進來就一
            定要登記車號』。」、「（提示被證二，有何意見？）這報表是宏昌入
            場的統計表沒有錯。」等語（見九十一年四月十五日言詞辯論筆錄），
            足見八十九年四月三十日即案發當日，被告曾增保經營之宏昌汽車修護
            廠並未營業，且本件車輛未曾到廠維修，益見本件被告丁○○係於休假
            期間私接客戶進行維修車輛之事實至為顯明，自與執行職務無涉。
    三、證據：提出考勤表及宏昌汽車進廠車輛統計報表各一件為證，並聲請訊問證
        人、陳林桂美、莊錫豐、邱奕銘。
    理    由
一、本件原告起訴時請求被告連帶賠償之金額為四百八十五萬四千七百八十元，但於
    本院九十一年三月四日言詞辯論時陳明就所支出之行政費用五百七十元部分不請
    求，是本件本院審理之對象金額應為四百八十五萬四千二百一十元，合先敘明。
二、本件原告主張被告丁○○於八十九年四月三十日駕駛車號ＬＩ－３３０８號自小
    客車，因酒醉駕車，撞擊原告二人之父親李步光所駕駛之自小客車，致使原告之
    母古阿定當場死亡，而李步光經送醫治療後亦死亡之事實，為兩造所不爭執，又
    被告丁○○自認於上開侵權行為之發生有過失，是原告主張被告丁○○應負侵權
    行為損害賠償責任乙節，應可採信。
三、按「不法侵害他人致死者，對於支出醫療及增加生活上需要之費用或殯葬費之人
    ，亦應負損害賠償責任。」、「不法侵害他人致死者，被害人之父、母、子、女
    及配偶，雖非財產上之損害，亦得請求賠償相當之金額。」民法第一百九十二條
    第一項及第一百九十四條分別定有明文。查原告主張因被告不法侵害李步光、古
    阿定二人致死，其二人為此支出醫療費用及看護費用合計六萬六千七百五十元，
    以及殯葬費七十八萬七千四百六十元（古阿定部分為三十五萬七千四百六十元，
    李步光部分為四十三萬元），上開費用均由原告二人各支出二分之一等事實，為
    被告丁○○所不爭執，堪信為真實。又依上開規定得請求賠償所支出醫療等費用
    之人及其金額，應以實際上支出該等費用之人及其所支出之金額為限，本件原告
    就上開醫療費、看護費及殯葬費既係各二分之一，其二人所得請求賠償者，應各
    為上開支出金額之二分之一即四十二萬七千一百零五元〔（66750＋787460）÷2
    ＝427105〕。又原告二人為本件被害人李步光、古阿定之子女，因被告之過失，
    其二人頓失雙親，其主張受有精神上痛苦，應可採信。本院斟酌本件侵權行為之
    情狀、被告丁○○為高職畢業（見刑事偵字卷第四頁）及本件事故發生時是擔任
    宏昌汽車修護廠噴漆工作等情，認原告所得請求之非財產上損害金額各以七十萬
    元為適當，逾此金額範圍之請求實屬過高，不應准許。
四、原告復主張被告丙○○○○○○○○○○為被告丁○○之僱用人，於發生本件事
    故時，被告丁○○是為客戶試車，是被告曾增保應依民法第一百八十八條第一項
    規定，與被告丁○○負連帶賠償責任云云。但查，原告雖主張被告丁○○於另案
    即本院八十九年度交易字第二四八號過失致死等刑事案件警訊時承認ＬＩ－３３
    ０８號自小客車是修車廠之車輛云云，但經本院調閱上開刑事卷宗查無被告丁○○曾為上開陳述之記載。原告又未能舉證證明被告丁○○當日駕駛車輛外出係為
    宏昌汽車修護廠之客戶試車之事實。又查被告丁○○於本件審理時陳述略以其所
    駕駛之ＬＩ－３３０８號自小客車係其朋友委託其個人而非宏昌汽車修護廠修理
    ，車輛是開到其住家，且於事故發生時，車輛尚未修理，亦未開至修車廠等與，
    與證人陳林桂美即上開車輛之所有人到庭證稱：「（八十九年四月的時候，這部
    車子有沒有送修？）‧‧‧是委託姓簡的那個師傅，肇事的前一天委託的，我的
    兒子就是肇事的前一天晚上開給那個師傅的。」等語相符；又宏昌汽車修護廠於
    星期日及國定假日並未營業，亦據證人即宏昌汽車修護廠員工莊錫豐、邱奕銘到
    場結證屬實（見九十一年三月四日言詞辯論筆錄），而八十九年四月三十日為星
    期日，當日被告丁○○並未上班及加班等情，亦經被告丁○○陳述在案，復有其
    在宏昌汽車修護廠之考勤表附卷可稽。綜合上開證據判斷，不能認定被告丁○○
    當日駕駛車輛係為被告宏昌汽車修護廠之客戶試車，亦即不能認其當日行為係在
    執行其在宏昌汽車修護廠之職務，亦不能認為與其執行職務有關，準此，原告主
    張被告丙○○○○○○○○○○應依民法第一百八十八條第一項規定與被告丁○○負連帶賠償責任云云即非可採。
五、從而，原告請求被告丁○○給付各一百一十二萬七千一百零五元及自刑事附帶民
    事訴訟起訴狀送達之翌日即八十九年七月十八日起至清償日止按年息百分之五計
    算之利息部分為有理由，應予准許；逾此金額部分之請求及請求被告丙○○○○○○○○○○連帶給付部分均為無理由，應予駁回。
六、原告陳明願供擔保，聲請宣告假執行，經核其勝訴部份，核無不合，爰酌定相當
    之擔保金額宣告之；其餘假執行之聲請，因訴之駁回而失所附麗，不予准許。
七、據上論結，本件原告之訴為一部有理由，一部無理由，依民事訴訟法第七十九條
    但書、八十五條第一項前段、第三百九十條第二項判決如主文。
中　　　華　　　民　　　國　　九十一　　年　　　八　　　月　　二十九　　日
                                        臺灣桃園地方法院民事第一庭
~B法　　　官　林望民
右為正本，係照原本作成。
如對本判決上訴須於判決送達後廿日內向本院提出上訴狀
中　　　華　　　民　　　國　　九十一　　年　　　八　　　月　　二十九　　日
~B法院書記官　劉文松
